臺灣新北地方法院刑事判決　　　　　　　110年度訴字第237號
公　訴　人　臺灣新北地方檢察署檢察官
被　　　告　程錦豪




上列被告因傷害案件，經檢察官提起公訴（109 年度偵字第0000
0 號），被告於準備程序中就被訴事實為有罪之陳述，經告以簡
式審判之旨，並聽取檢察官、被告意見後，本院合議庭裁定由受
命法官獨任進行簡式審判程序，判決如下：
    主  文
程錦豪犯傷害罪，累犯，處拘役參拾日，如易科罰金，以新臺幣
壹仟元折算壹日。扣案之甩棍壹支沒收。
    事  實
一、程錦豪於民國109 年4 月19日上午8 時52分許，騎乘車牌號
    碼000-0000號普通重型機車（下稱甲車），由桃園市龜山區
    萬壽路往新北市新莊方向行駛，途中因與同向騎乘車牌號碼
    000-0000號大型重型機車之陳彥霖發生行車糾紛，竟心生不
    滿，基於傷害之犯意，在新北市新莊區中正路929 巷口，將
    甲車停在陳彥霖之機車前方，再從甲車置物箱內拿出甩棍1
    支朝陳彥霖頭部攻擊，致陳彥霖受有頭部鈍傷之傷害，陳彥
    霖因突遭攻擊，遂將程錦豪壓制在地並用膝蓋及手肘頂撞其
    胸口及鎖骨（陳彥霖所涉傷害部分，業經檢察官另為不起訴
    處分），嗣警方接獲報案到場處理，並扣得上開甩棍1 支，
    始悉上情。
二、案經陳彥霖訴由新北市政府警察局新莊分局（下稱新莊分局
    ）報告臺灣新北地方檢察署（下稱新北地檢署）檢察官偵查
    起訴
    理  由
一、被告程錦豪所犯者為死刑、無期徒刑、最輕本刑為3 年以上
    有期徒刑以外之罪，亦非屬高等法院管轄之第一審案件，被
    告於本院準備程序進行中就被訴事實為有罪之陳述，經告知
    簡式審判程序之旨，並聽取檢察官、被告之意見後，本院合
    議庭依刑事訴訟法第273 條之1 第1 項之規定，裁定由受命
    法官獨任進行簡式審判程序。又依刑事訴訟法第273 條之2
    、同法第159 條第2 項之規定，簡式審判程序不適用傳聞法
    則有關限制證據能力之相關規定，合先敘明。
二、上開犯罪事實，業據被告於本院準備程序及審理時均坦承不
    諱（見本院訴字卷第121 、124 、126 頁），核與證人即告
    訴人陳彥霖於警詢、偵查中之證述（見偵卷第6 至7 頁、第
    33頁正面至反面）大致相符，並有新泰綜合醫院診斷證明書
    、新莊分局扣押筆錄、扣押物品目錄表各1 份、扣案物照片
    2 張、新莊分局扣押物品收據1 份、行車紀錄器畫面翻拍照
    片8 張、新北地檢署檢察官勘驗筆錄1 份（見偵卷第8 、10
    至18、47至54頁、第56頁反面至57頁反面）在卷可稽，及扣
    得上開甩棍1 支在案可佐，綜合上開補強證據，足資擔保被
    告前開任意性自白，具有相當可信性，應堪信屬實。本案事
    證明確，被告上開犯行堪以認定，應予依法論科。
三、核被告所為，係犯刑法第277 條第1 項之普通傷害罪。至於
    公訴意旨依前揭診斷證明書所載，雖指告訴人受有左膝擦傷
    之傷害，惟據告訴人於偵查中證稱：頭部鈍傷是因為被告持
    甩棍敲擊造成，左膝擦傷是伊壓制被告時所受的傷害等語（
    見偵卷第33頁反面）。再觀諸卷附行車紀錄器畫面勘驗內容
    ，被告持甩棍敲擊告訴人1 下後，即遭告訴人勒住脖子並壓
    制在地，兩人在地上糾纏，告訴人並用右腳膝蓋壓住被告胸
    部、用手抵住被告雙手，未見被告有何攻擊告訴人左膝之行
    為等情，有前揭新北地檢署檢察官勘驗筆錄1 份可證，因此
    ，從告訴人將被告壓制在地之情形觀之，告訴人所受左膝擦
    傷之傷勢，不無可能係其將被告壓制在地時，自己左膝碰觸
    地面所致，是告訴人所受前揭傷勢應非被告所造成，公訴意
    旨此部分所指容有誤會，附此敘明。
四、被告前因施用毒品案件，經臺灣桃園地方法院（下稱桃園地
    院）以105 年度桃簡字第2344號判決判處有期徒刑2 月確定
    ；復因施用毒品案件，經桃園地院以106 年度桃簡字第973
    號判決判處有期徒刑3 月、3 月確定；再因施用毒品案件，
    經桃園地院以106 年度桃簡字第1684號判決判處有期徒刑3
    月確定，上開各罪再經桃園地院以107 年度聲字第324 號裁
    定定其應執行有期徒刑8 月確定，於106 年8 月19日入監執
    行，於107 年8 月28日執行完畢出監等情，有卷附臺灣高等
    法院被告前案紀錄表1 份可參，其於5 年以內故意再犯本案
    有期徒刑以上之罪，符合刑法第47條第1 項之規定，係為累
    犯。惟本院衡酌被告構成累犯之前案與本案罪質並非相同，
    實難逕認被告具有累犯應加重其刑之特別惡性，茲參酌司法
    院釋字第775 號解釋意旨，裁量不予加重其最低刑度。
五、爰審酌被告僅因與告訴人間所生行車糾紛，竟不思理性解決
    紛爭，反以如事實欄一所載之方式使告訴人受有如事實欄一
    所載之傷勢，且迄未向告訴人道歉、尋求原諒，亦未與告訴
    人達成和解或賠償損害（告訴人於本院中表示無調解意願，
    見本院訴字卷第33頁之本院公務電話紀錄表1 份），所為應
    予非難。惟考量被告坦承犯行之犯後態度尚可，兼衡其素行
    、犯罪動機、目的、手段、智識程度、家庭經濟生活狀況、
    告訴人所受傷勢之嚴重程度等一切情狀，量處如主文所示之
    刑，並諭知易科罰金之折算標準。
六、扣案之甩棍1 支，係被告所有，供本案傷害犯行所用之物，
    業據被告於警詢時供述明確（見偵卷第4 頁反面），自屬供
    本案傷害犯罪所用之物，應依刑法第38條第2 項前段規定宣
    告沒收。
據上論斷，應依刑事訴訟法第273 條之1 第1 項、第299 條第1
項前段（本案採判決精簡原則，僅引述程序法條），判決如主文
。
本案經檢察官陳旭華、龔昭如提起公訴，檢察官徐綱廷、鄭心慈
到庭執行職務。
中    華    民    國   110    年    10    月    22    日
                  刑事第十五庭  法  官  梁世樺
以上正本證明與原本無異。
如不服本判決應於收受判決後20日內向本院提出上訴書狀，並應
敘述具體理由；其未敘述上訴理由者，應於上訴期間屆滿後20日
內向本院補提理由書（均須按他造當事人之人數附繕本）「切勿
逕送上級法院」。
                                書記官  曾翊凱
中    華    民    國   110    年    10    月    25    日
附錄本案論罪科刑法條全文：
中華民國刑法第277 條
傷害人之身體或健康者，處5 年以下有期徒刑、拘役或50萬元以
下罰金。
犯前項之罪，因而致人於死者，處無期徒刑或7 年以上有期徒刑
；致重傷者，處3 年以上10年以下有期徒刑。